臺灣士林地方法院刑事判決　　　　　　　100年度訴字第199號
公　訴　人　臺灣士林地方法院檢察署檢察官
被　　　告　梁清湖
選任辯護人　王嘉斌律師
　　　　　　賴玉梅律師
　　　　　　周福珊律師
被　　　告　張勝德
上列被告等因違反毒品危害防制條例案件，經檢察官提起公訴（
100 年度偵字第6366號、第6439號、第6618號），本院判決如下
：
    主  文
梁清湖犯如附表一編號1 至14所示之罪，所處之刑及應沒收之物
均如附表一編號1 至14所示。應執行有期徒刑捌年，扣案如附表
二編號1 所示之甲基安非他命肆小包（驗餘共淨重捌點陸玖柒捌
公克）、附表三編號1 所示之甲基安非他命壹小包（驗餘淨重零
點陸陸貳柒公克）均沒收銷燬之；扣案用以盛裝如附表二編號1
所示甲基安非他命之包裝袋共肆個、如附表二編號2 、3 、4 、
5 所示之物均沒收；未扣案販賣第二級毒品所得財物共新臺幣參
萬陸仟伍佰元沒收，如全部或一部不能沒收時，以其財產抵償之
。
張勝德持有第二級毒品，處拘役參拾日，如易科罰金，以新臺幣
壹仟元折算壹日，扣案如附表三編號1 所示之甲基安非他命壹小
包（驗餘淨重零點陸陸貳柒公克）沒收銷燬，用以盛裝如附表三
編號1 所示甲基安非他命之包裝袋壹個沒收。
    事  實
一、梁清湖明知甲基安非他命係毒品危害防制條例第2 條第2 項
    第2 款所列管之第二級毒品，依法不得販賣，竟基於意圖營
    利，販賣第二級毒品甲基安非他命之犯意，於如附表一編號
    1 至14所示之時間及地點，以如附表一編號1 至14所示之價
    格，販賣如附表一編號1 至14所示數量之甲基安非他命與附
    表所載之張勝德、林俊良、鄭吉良、潘慶鴻等人，經警依法
    監聽梁清湖所有門號為0000000000號行動電話通訊內容後，
    於民國100 年5 月12日下午4 時20分許，在臺北市南港區○
    ○○路○ 段昆陽街口查獲梁清湖，並在其身上、其位於臺北
    市南港區○○○路○ 段454 號5 樓之居處扣得如附表二所示
    之物品。
二、張勝德明知甲基安非他命係毒品危害防制條例第2 條第2 項
    第2 款所列管之第二級毒品，依法不得持有，竟於附表一編
    號2 所示之時間及地點，以新臺幣（下同）3,000 元之價格
    向梁清湖購得如附表三編號1 所示之甲基安非他命1 小包（
    驗餘淨重0.6627公克）及玻璃球吸食器1 個而持有，張勝德
    甫購入上開物品後，不及吸食，即因警方依監聽現譯內容予
    以跟監，而於同日下午6 時10分許，在如附表一編號2 所示
    之地點為警當場查獲，並扣得如附表三所示之物品。
三、案經基隆市警察局第四分局報告臺灣士林地方法院檢察署檢
    察官偵查起訴。
    理  由
一、茲就本件相關證據之證據能力有無，先予敘明：按「被告以
    外之人於審判外之言詞或書面陳述，除法律有規定者外，不
    得作為證據。」、「被告以外之人於偵查中向檢察官所為之
    陳述，除顯有不可信之情況者外，得為證據。」、「被告以
    外之人於審判外之陳述，雖不符前4 條之規定，而經當事人
    於審判程序同意作為證據，法院審酌該言詞陳述或書面陳述
    作成時之情況，認為適當者，亦得為證據。」，刑事訴訟法
    第159 條第1 項、第159 條之1 第2 項、第159 條之5 第1
    項分別定有明文。經查本件相關證據，均經被告梁清湖、張
    勝德同意具有證據能力（參本院訴字卷第54頁），而相關證
    人於偵查中向檢察官所為之陳述，經核程序上並無不法取供
    之顯不可信情況，其餘言詞陳述或書面陳述作成時之情況，
    經審酌亦均無不當情形，揆諸前揭法條所示，均具有證據能
    力，合先敘明。
二、訊據被告二人對於上開事實均坦承不諱，核與證人即共同被
    告張勝德、梁清湖，及證人林俊良、鄭吉良、潘慶鴻於警詢
    及偵查中所證相符，並有通訊監察譯文1 份在卷可稽，且有
    如附表二、附表三所示之物扣案可佐，而扣案如附表二編號
    1 之褐色結晶塊4 小包（驗餘共淨重8.6978公克）、扣案如
    附表三編號1 之淡褐色透明結晶1 小包（驗餘淨重0.6627公
    克）均送交通部民用航空局航空醫務中心鑑定結果，確為第
    二級毒品甲基安非他命之事實，有該醫務中心100 年7 月8
    日航藥鑑字第1003711 號、第0000000 號毒品鑑定書（參10
    0 年度偵字第6366號卷第124 頁、100 年度偵字第6439號卷
    第41頁）各1 份在卷可參，足認被告二人之自白與事實相符
    ，堪以採信，本案事證業已明確，被告二人之犯行均堪以認
    定，應予依法論科。
三、論罪科刑：
（一）查甲基安非他命為毒品危害防制條例第2 條第2 項第2 款
      列管之第二級毒品，依法不得販賣及持有，故核被告梁清
      湖如附表一編號1 至14所示之犯行，均係犯毒品危害防制
      條例第4 條第2 項之販賣第二級毒品罪，核被告張勝德所
      為，係犯毒品危害防制條例第11條第2 項之持有第二級毒
      品罪。
（二）被告梁清湖如附表一編號1 至14所示各次販賣第二級毒品
      甲基安非他命前後之持有第二級毒品甲基安非他命之低度
      行為，均應為各次販賣之高度行為所吸收，不另論罪。
（三）被告梁清湖所犯如附表一編號1 至14所示之14件犯行，犯
      意各別，行為互殊，應予分論併罰，辯護人認為被告梁清
      湖14件犯行應構成接續犯，顯有誤會，併此敘明。
（四）按98年5 月20日修正公布之毒品危害防制條例第17條第2
      項關於「犯第4 條至第8 條之罪於偵查及審判中均自白者
      ，減輕其刑。」之規定，旨在獎勵犯罪人之悛悔，同時使
      偵查或審判機關易於發現真實，以利毒品查緝，俾收防制
      毒品危害之效。所稱偵查階段之自白，包括被告在偵查輔
      助機關及檢察官聲請法院羈押訊問時之自白在內，而審判
      階段之自白，則以案件起訴繫屬後在事實審法院任一審級
      之一次自白，即屬當之。又所謂自白，係指被告自願供述
      不利於己之犯罪事實，其動機如何，係被動或自動，供述
      是否繁簡，自白後有無翻異，均非所問，縱其對阻卻責任
      或阻卻違法之事由，有所主張或辯解，亦屬辯護權之行使
      ，並不影響其自白之效力（最高法院100 年度臺上字第56
      42號判決意旨參照）。查被告梁清湖對於如附表一編號1
      至4 、6 、7 、9 至14（即除附表一編號5 、8 部分外）
      之犯行，均曾於偵查或警詢時自白（參100 年度偵字第63
      66號卷第87頁、第112 頁至第113 頁、第10頁反面、第11
      頁反面），而其對附表一編號1 至14所示之犯行，於檢察
      官聲請本院延長羈押訊問時，亦全部自白在案（參本院10
      0 年度偵聲字第143 號卷第26頁反面），揆諸前揭說明，
      被告梁清湖所犯如附表一編號1 至14所示之犯行，當符合
      偵查中自白之要件，而其於審判中復自白犯下上開14起販
      毒犯行，本院自應依毒品危害防制條例第17條第2 項之規
      定，對被告梁清湖所犯如附表一所示之14罪，均減輕其刑
      。
（五）檢察官於起訴書內，就被告梁清湖所犯如附表一編號5 、
      6 、11所示之犯行，其記載之犯罪時間經本院比對通訊監
      察譯文、被告梁清湖之供述、證人鄭吉良之證述後，堪認
      有所誤載，本院乃更正如附表一所載。
（六）爰審酌被告梁清湖明知甲基安非他命為法令查禁之毒品，
      竟販賣與他人施用而牟利，致此毒品在市面流通，戕害施
      用者健康，亦生危害於社會秩序，行為甚不足取，自應嚴
      厲規範，而其販賣毒品之對象共計4 人，販賣毒品之期間
      非長，販毒之數量及獲得之利益亦非甚鉅，其於偵查及審
      判中均坦承犯行，尚能坦然面對所犯罪行，並衡酌其犯罪
      之動機、目的、手段，其品行、智識程度、與被害人之關
      係等一切情狀，就被告梁清湖所犯，分別量處如附表一編
      號1 至14所示之刑，並定其應執行之刑如主文所示。審酌
      被告張勝德持有甲基安非他命之目的是要供己施用，其持
      有僅約10分鐘即遭警查獲，及其犯罪之動機、手段，其品
      行、智識程度，犯罪後坦承犯行等一切情狀，就被告張勝
      德所犯量處如主文所示之刑，並諭知易科罰金之折算標準
      。
（七）沒收：
    １、被告梁清湖部分：
        (1)按以營利為目的販入毒品，經多次販賣後，持有剩餘
          毒品被查獲，其各次販賣毒品行為，固應併合處罰。
          惟該持有剩餘毒品之低度行為，應僅為最後一次販賣
          毒品之高度行為所吸收，不另論罪。則就該查獲之剩
          餘毒品，祇能於最後一次之販賣毒品罪宣告沒收銷燬
          ，不得於各次販賣毒品罪均宣告沒收銷燬（最高法院
          97年度臺上字第3258號判決意旨參照）。是以在被告
          梁清湖處扣得如附表二編號1 所示之甲基安非他命4
          小包（驗餘共淨重8.6978公克），及被告梁清湖最後
          一次即如附表一編號2 所示之販賣犯行，在共同被告
          張勝德身上扣得如附表三編號1 之甲基安非他命1 小
          包（驗餘淨重0.6627公克），均為第二級毒品，均應
          依毒品危害防制條例第18條第1 項前段之規定，在被
          告梁清湖如附表一編號2 所示犯行，及如主文所示應
          執行刑部分宣告沒收銷燬。
        (2)扣案用以盛裝如附表二編號1 所示甲基安非他命之包
          裝袋共4 個具有防止毒品裸露、逸出及潮濕之功用，
          並便於攜帶，既經被告梁清湖自承為其所有、供其販
          賣甲基安非他命所用（參本院訴字卷第101 頁），自
          應依毒品危害防制條例第19條第1 項規定，在被告梁
          清湖如附表一編號2 所示犯行，及如主文所示應執行
          刑部分，宣告沒收。
        (3)如附表二編號2 、3 、4 、5 所示之物，均為被告梁
          清湖所有、供其如附表一所示各次販賣甲基安非他命
          犯行所用之物，此業據其自承在卷（參本院訴字卷第
          101 頁），且有通訊監察譯文1 份在卷可參，均應依
          毒品危害防制條例第19條第1 項規定，在被告梁清湖
          如附表一所示14次犯行，及如主文所示應執行刑部分
          ，宣告沒收。
        (4)被告梁清湖如附表一編號1 至14所示販賣甲基安非他
          命與張勝德、林俊良、鄭吉良、潘慶鴻等人之對價（
          合計為36,500元），為其因販賣甲基安非他命所得之
          財物，縱未扣案，仍均應依毒品危害防制條例第19條
          第1 項之規定宣告沒收，如全部或一部不能沒收時，
          以其財產抵償之。
        (5)扣案如附表二編號6 、7 、8 所示之物，既經被告梁
          清湖否認與其販賣甲基安非他命之犯行有關（參本院
          訴字卷第101 頁），且非違禁物，自不宣告沒收。
    ２、被告張勝德部分：
        (1)扣案如附表三編號1 所示之甲基安非他命1 小包（驗
          餘淨重0.6627公克），為第二級毒品，應依毒品危害
          防制條例第18條第1 項前段之規定宣告沒收銷燬。
        (2)盛裝如附表三編號1 所示甲基安非他命之包裝袋1 個
          ，具有防止毒品裸露、逸出及潮濕之功用，並便於攜
          帶，顯為被告張勝德所有、供其持有甲基安非他命所
          用之物，應依刑法第38條第1 項第2 款之規定宣告沒
          收。
        (3)扣案如附表三編號2 所示之玻璃球吸食器1 個，與被
          告張勝德持有甲基安非他命之犯行無涉，亦非違禁物
          ，故不宣告沒收。
（八）檢察官於起訴書內，雖聲請本院對被告梁清湖宣告強制工
      作，然強制工作之立法目的，乃在針對有犯罪習慣之人，
      強制其從事勞動，學習一技之長及正確之謀生觀念，期使
      其日後重返社會時得以適應，且刑法上之習慣犯，與累犯
      或連續犯行之性質有別，必須有具體之事實，足資證明行
      為人有犯罪之惡習及慣行，始有習慣犯規定之適用，並非
      一有累犯或連續犯行之情形，即可認為有犯罪之習慣。經
      查被告梁清湖除本案外，別無其他販賣毒品之刑案紀錄，
      此有臺灣高等法院被告前案紀錄表1 份在卷可參，被告梁
      清湖亦於本院供稱其於案發期間在姊姊開設的貨櫃公司從
      事外務工作等語（參本院卷第101 頁反面），故尚無客觀
      具體事證足認被告梁清湖有犯罪之習慣，本院因認並無對
      被告梁清湖宣告強制工作之必要性，併此敘明。
據上論斷，應依刑事訴訟法第299 條第1 項前段，毒品危害防制
條例第4 條第2 項、第11條第2 項、第17條第2 項、第18條第1
項前段、第19條第1 項，刑法第11條前段、第41條第1 項前段、
第51條第5 款、第38條第1 項第2 款，判決如主文。
本案經檢察官蔡元仕到庭執行職務。
中    華    民    國   100    年    10    月    21    日
                              臺灣士林地方法院刑事第六庭
6+                                  審判長法  官  林秀鳳
                                        法  官  吳維雅
                                        法  官  鄭光婷
以上正本證明與原本無異。
如不服本判決應於收受判決後10日內向本院提出上訴書狀，並應
敘述具體理由。其未敘述上訴理由者，應於上訴期間屆滿後20日
內向本院補提理由書( 均須按他造當事人之人數附繕本) 「切勿
逕送上級法院」。
                                        書記官  方蘭芬
中    華    民    國   100    年    10    月    28    日
附錄本判決論罪科刑法條全文：
毒品危害防制條例第4條
製造、運輸、販賣第一級毒品者，處死刑或無期徒刑；處無期徒
刑者，得併科新臺幣2 千萬元以下罰金。
製造、運輸、販賣第二級毒品者，處無期徒刑或7 年以上有期徒
刑，得併科新臺幣1 千萬元以下罰金。
製造、運輸、販賣第三級毒品者，處5 年以上有期徒刑，得併科
新臺幣7 百萬元以下罰金。
製造、運輸、販賣第四級毒品者，處3 年以上10年以下有期徒刑
，得併科新臺幣3 百萬元以下罰金。
製造、運輸、販賣專供製造或施用毒品之器具者，處1 年以上7
年以下有期徒刑，得併科新臺幣1 百萬元以下罰金。
前五項之未遂犯罰之。
毒品危害防制條例第11條
持有第一級毒品者，處3 年以下有期徒刑、拘役或新臺幣5 萬元
以下罰金。
持有第二級毒品者，處2 年以下有期徒刑、拘役或新臺幣3 萬元
以下罰金。
持有第一級毒品純質淨重十公克以上者，處1 年以上7 年以下有
期徒刑，得併科新臺幣1 百萬元以下罰金。
持有第二級毒品純質淨重二十公克以上者，處6 月以上5 年以下
有期徒刑，得併科新臺幣70萬元以下罰金。
持有第三級毒品純質淨重二十公克以上者，處3 年以下有期徒刑
，得併科新臺幣30萬元以下罰金。
持有第四級毒品純質淨重二十公克以上者，處1 年以下有期徒刑
，得併科新臺幣10萬元以下罰金。
持有專供製造或施用第一級、第二級毒品之器具者，處1 年以下
有期徒刑、拘役或新臺幣1 萬元以下罰金。
附表一：
┌──┬──────┬──────┬───┬──────┬─────────┐
│編號│犯罪時間    │犯罪地點    │對象  │販賣經過    │宣告之罪、所處之刑│
├──┼──────┼──────┼───┼──────┼─────────┤
│ 1  │100年4月27日│臺北市南港區│張勝德│由張勝德以其│梁清湖販賣第二級毒│
│    │晚間6時許   │昆陽捷運站附│      │門號為098631│品，處有期徒刑參年│
│    │            │件          │      │8606號行動電│捌月。扣案如附表二│
│    │            │            │      │話撥打梁清湖│編號2 、3 、4 、5 │
│    │            │            │      │門號為093890│所示之物均沒收；未│
│    │            │            │      │7060號行動電│扣案販賣第二級毒品│
│    │            │            │      │話聯絡，梁清│所得財物新臺幣參仟│
│    │            │            │      │湖乃於左列時│伍佰元沒收，如全部│
│    │            │            │      │、地，以3500│或一部不能沒收時，│
│    │            │            │      │元價格，販賣│以其財產抵償之。  │
│    │            │            │      │甲基安非他命│                  │
│    │            │            │      │1 小包（約1 │                  │
│    │            │            │      │公克）與張勝│                  │
│    │            │            │      │德。        │                  │
├──┼──────┼──────┤      ├──────┼─────────┤
│ 2  │100年5月11日│臺北市南港區│      │由張勝德以其│梁清湖販賣第二級毒│
│    │晚間6時許   │忠孝東路6 段│      │門號為098631│品，處有期徒刑參年│
│    │            │454 號「賜吾│      │8606號行動電│捌月。扣案如附表二│
│    │            │發樂透投注站│      │話撥打梁清湖│編號1 所示之甲基安│
│    │            │」前        │      │門號為093890│非他命肆小包（驗餘│
│    │            │            │      │7060號行動電│共淨重捌點陸玖柒捌│
│    │            │            │      │話聯絡，梁清│公克）、附表三編號│
│    │            │            │      │湖乃於左列時│1 所示之甲基安非他│
│    │            │            │      │、地，以3000│命壹小包（驗餘淨重│
│    │            │            │      │元價格，販賣│零點陸陸貳柒公克）│
│    │            │            │      │甲基安非他命│均沒收銷燬之；扣案│
│    │            │            │      │1 小包（驗餘│用以盛裝如附表二編│
│    │            │            │      │淨重0.6627公│號1 所示甲基安非他│
│    │            │            │      │克）及玻璃管│命之包裝袋共肆個、│
│    │            │            │      │吸食器1 個與│如附表二編號2 、3 │
│    │            │            │      │張勝德。    │、4 、5 所示之物均│
│    │            │            │      │            │沒收；未扣案販賣第│
│    │            │            │      │            │二級毒品所得財物新│
│    │            │            │      │            │臺幣參仟元沒收，如│
│    │            │            │      │            │全部或一部不能沒收│
│    │            │            │      │            │時，以其財產抵償之│
│    │            │            │      │            │。                │
├──┼──────┼──────┼───┼──────┼─────────┤
│ 3  │100年4月27日│臺北市南港區│林俊良│由林俊良以其│梁清湖販賣第二級毒│
│    │晚間7 時30分│後山埤捷運站│      │門號為091360│品，處有期徒刑參年│
│    │許          │附近        │      │4499號行動電│捌月。扣案如附表二│
│    │            │            │      │話撥打梁清湖│編號2 、3 、4 、5 │
│    │            │            │      │門號為093890│所示之物均沒收；未│
│    │            │            │      │7060號行動電│扣案販賣第二級毒品│
│    │            │            │      │話聯絡，梁清│所得財物新臺幣參仟│
│    │            │            │      │湖乃於左列時│元沒收，如全部或一│
│    │            │            │      │、地，以3000│部不能沒收時，以其│
│    │            │            │      │元價格，販賣│財產抵償之。      │
│    │            │            │      │甲基安非他命│                  │
│    │            │            │      │1 小包（約1 │                  │
│    │            │            │      │公克）與林俊│                  │
│    │            │            │      │良。        │                  │
├──┼──────┼──────┼───┼──────┼─────────┤
│ 4  │100年4月27日│臺北市南港區│鄭吉良│由鄭吉良以其│梁清湖販賣第二級毒│
│    │下午2時許   │忠孝東路6 段│      │門號為091158│品，處有期徒刑參年│
│    │            │454 號梁清湖│      │1941號行動電│捌月。扣案如附表二│
│    │            │居處附近    │      │話撥打梁清湖│編號2 、3 、4 、5 │
│    │            │            │      │門號為093890│所示之物均沒收；未│
│    │            │            │      │7060號行動電│扣案販賣第二級毒品│
│    │            │            │      │話聯絡，梁清│所得財物新臺幣貳仟│
│    │            │            │      │湖乃於左列時│元沒收，如全部或一│
│    │            │            │      │、地，以2000│部不能沒收時，以其│
│    │            │            │      │元價格，販賣│財產抵償之。      │
│    │            │            │      │甲基安非他命│                  │
│    │            │            │      │1 小包與鄭吉│                  │
│    │            │            │      │良。        │                  │
├──┼──────┼──────┤      ├──────┼─────────┤
│ 5  │100年4月27日│臺北市南港區│      │由鄭吉良以其│梁清湖販賣第二級毒│
│    │晚間10時許  │忠孝東路6 段│      │門號為091158│品，處有期徒刑參年│
│    │（起訴書誤載│454 號梁清湖│      │1941號行動電│捌月。扣案如附表二│
│    │為同日晚間9 │居處附近    │      │話撥打梁清湖│編號2 、3 、4 、5 │
│    │時許，茲予更│            │      │門號為093890│所示之物均沒收；未│
│    │正）        │            │      │7060號行動電│扣案販賣第二級毒品│
│    │            │            │      │話聯絡，梁清│所得財物新臺幣貳仟│
│    │            │            │      │湖乃於左列時│元沒收，如全部或一│
│    │            │            │      │、地，以2000│部不能沒收時，以其│
│    │            │            │      │元價格，販賣│財產抵償之。      │
│    │            │            │      │甲基安非他命│                  │
│    │            │            │      │1 小包與鄭吉│                  │
│    │            │            │      │良。        │                  │
├──┼──────┼──────┤      ├──────┼─────────┤
│ 6  │100年4月29日│臺北市南港區│      │由鄭吉良以其│梁清湖販賣第二級毒│
│    │凌晨4時許   │忠孝東路6 段│      │門號為093345│品，處有期徒刑參年│
│    │（起訴書誤載│454 號梁清湖│      │4559號行動電│捌月。扣案如附表二│
│    │為同日凌晨3 │居處附近    │      │話撥打梁清湖│編號2 、3 、4 、5 │
│    │時許，茲予更│            │      │門號為093890│所示之物均沒收；未│
│    │正）        │            │      │7060號行動電│扣案販賣第二級毒品│
│    │            │            │      │話聯絡，梁清│所得財物新臺幣壹仟│
│    │            │            │      │湖乃於左列時│元沒收，如全部或一│
│    │            │            │      │、地，以1000│部不能沒收時，以其│
│    │            │            │      │元價格，販賣│財產抵償之。      │
│    │            │            │      │甲基安非他命│                  │
│    │            │            │      │1 小包與鄭吉│                  │
│    │            │            │      │良。        │                  │
├──┼──────┼──────┤      ├──────┼─────────┤
│ 7  │100年4月30日│臺北市南港區│      │由鄭吉良以其│梁清湖販賣第二級毒│
│    │晚上10時許  │忠孝東路6 段│      │門號為093345│品，處有期徒刑參年│
│    │            │454 號梁清湖│      │4559號行動電│捌月。扣案如附表二│
│    │            │居處附近    │      │話撥打梁清湖│編號2 、3 、4 、5 │
│    │            │            │      │門號為093890│所示之物均沒收；未│
│    │            │            │      │7060號行動電│扣案販賣第二級毒品│
│    │            │            │      │話聯絡，梁清│所得財物新臺幣貳仟│
│    │            │            │      │湖乃於左列時│元沒收，如全部或一│
│    │            │            │      │、地，以2000│部不能沒收時，以其│
│    │            │            │      │元價格，販賣│財產抵償之。      │
│    │            │            │      │甲基安非他命│                  │
│    │            │            │      │1 小包（約0.│                  │
│    │            │            │      │5 公克）與鄭│                  │
│    │            │            │      │吉良。      │                  │
├──┼──────┼──────┤      ├──────┼─────────┤
│ 8  │100年5月1日 │臺北市南港區│      │由鄭吉良以其│梁清湖販賣第二級毒│
│    │下午2時許   │忠孝東路6段 │      │門號為093345│品，處有期徒刑參年│
│    │            │454號梁清湖 │      │4559號行動電│捌月。扣案如附表二│
│    │            │居處附近    │      │話撥打梁清湖│編號2 、3 、4 、5 │
│    │            │            │      │門號為093890│所示之物均沒收；未│
│    │            │            │      │7060號行動電│扣案販賣第二級毒品│
│    │            │            │      │話聯絡，梁清│所得財物新臺幣壹仟│
│    │            │            │      │湖乃於左列時│元沒收，如全部或一│
│    │            │            │      │、地，以1000│部不能沒收時，以其│
│    │            │            │      │元價格，販賣│財產抵償之。      │
│    │            │            │      │甲基安非他命│                  │
│    │            │            │      │1 小包與鄭吉│                  │
│    │            │            │      │良。        │                  │
├──┼──────┼──────┤      ├──────┼─────────┤
│ 9  │100年5月1日 │臺北市南港區│      │由鄭吉良以其│梁清湖販賣第二級毒│
│    │晚間12時許  │忠孝東路6 段│      │門號為093345│品，處有期徒刑參年│
│    │            │454 號梁清湖│      │4559號行動電│捌月。扣案如附表二│
│    │            │居處附近    │      │話撥打梁清湖│編號2 、3 、4 、5 │
│    │            │            │      │門號為093890│所示之物均沒收；未│
│    │            │            │      │7060號行動電│扣案販賣第二級毒品│
│    │            │            │      │話聯絡，梁清│所得財物新臺幣貳仟│
│    │            │            │      │湖乃於左列時│元沒收，如全部或一│
│    │            │            │      │、地，以2000│部不能沒收時，以其│
│    │            │            │      │元價格，販賣│財產抵償之。      │
│    │            │            │      │甲基安非他命│                  │
│    │            │            │      │1 小包（約0.│                  │
│    │            │            │      │5 公克）與鄭│                  │
│    │            │            │      │吉良。      │                  │
├──┼──────┼──────┤      ├──────┼─────────┤
│ 10 │100年5月2日 │臺北市南港區│      │由鄭吉良以其│梁清湖販賣第二級毒│
│    │上午10時許  │忠孝東路6 段│      │門號為093345│品，處有期徒刑參年│
│    │            │454 號梁清湖│      │4559號行動電│捌月。扣案如附表二│
│    │            │居處附近    │      │話撥打梁清湖│編號2 、3 、4 、5 │
│    │            │            │      │門號為093890│所示之物均沒收；未│
│    │            │            │      │7060號行動電│扣案販賣第二級毒品│
│    │            │            │      │話聯絡，梁清│所得財物新臺幣貳仟│
│    │            │            │      │湖乃於左列時│元沒收，如全部或一│
│    │            │            │      │、地，以2000│部不能沒收時，以其│
│    │            │            │      │元價格，販賣│財產抵償之。      │
│    │            │            │      │甲基安非他命│                  │
│    │            │            │      │1 小包（約0.│                  │
│    │            │            │      │5 公克）與鄭│                  │
│    │            │            │      │吉良。      │                  │
├──┼──────┼──────┤      ├──────┼─────────┤
│ 11 │100年5月11日│臺北市南港區│      │由鄭吉良以其│梁清湖販賣第二級毒│
│    │中午12時許  │昆陽捷運站附│      │門號為091954│品，處有期徒刑肆年│
│    │（起訴書誤載│近          │      │1495號行動電│。扣案如附表二編號│
│    │為同日上午11│            │      │話撥打梁清湖│2 、3 、4 、5 所示│
│    │時許，茲予更│            │      │門號為093890│之物均沒收；未扣案│
│    │正）        │            │      │7060號行動電│販賣第二級毒品所得│
│    │            │            │      │話聯絡，梁清│財物新臺幣壹萬壹仟│
│    │            │            │      │湖乃於左列時│元沒收，如全部或一│
│    │            │            │      │、地，以1100│部不能沒收時，以其│
│    │            │            │      │0 元價格，販│財產抵償之。      │
│    │            │            │      │賣甲基安非他│                  │
│    │            │            │      │命1 包（約4 │                  │
│    │            │            │      │公克）與鄭吉│                  │
│    │            │            │      │良。        │                  │
├──┼──────┼──────┼───┼──────┼─────────┤
│ 12 │100年4月27日│臺北市市民大│潘慶鴻│由潘慶鴻以其│梁清湖販賣第二級毒│
│    │晚間10時許  │道與八德路口│      │門號為095332│品，處有期徒刑參年│
│    │            │            │      │4466號行動電│捌月。扣案如附表二│
│    │            │            │      │話撥打梁清湖│編號2 、3 、4 、5 │
│    │            │            │      │門號為093890│所示之物均沒收；未│
│    │            │            │      │7060號行動電│扣案販賣第二級毒品│
│    │            │            │      │話聯絡，梁清│所得財物新臺幣貳仟│
│    │            │            │      │湖乃於左列時│元沒收，如全部或一│
│    │            │            │      │、地，以2000│部不能沒收時，以其│
│    │            │            │      │元價格，販賣│財產抵償之。      │
│    │            │            │      │甲基安非他命│                  │
│    │            │            │      │1 小包（約0.│                  │
│    │            │            │      │5 公克）與潘│                  │
│    │            │            │      │慶鴻。      │                  │
├──┼──────┼──────┤      ├──────┼─────────┤
│ 13 │100年5月1日 │臺北市南港區│      │由潘慶鴻以其│梁清湖販賣第二級毒│
│    │晚間7時許   │玉成公園附近│      │門號為095332│品，處有期徒刑參年│
│    │            │            │      │4466號行動電│捌月。扣案如附表二│
│    │            │            │      │話撥打梁清湖│編號2 、3 、4 、5 │
│    │            │            │      │門號為093890│所示之物均沒收；未│
│    │            │            │      │7060號行動電│扣案販賣第二級毒品│
│    │            │            │      │話聯絡，梁清│所得財物新臺幣壹仟│
│    │            │            │      │湖乃於左列時│元沒收，如全部或一│
│    │            │            │      │、地，以1000│部不能沒收時，以其│
│    │            │            │      │元價格，販賣│財產抵償之。      │
│    │            │            │      │甲基安非他命│                  │
│    │            │            │      │1 小包（約0.│                  │
│    │            │            │      │3 公克）與潘│                  │
│    │            │            │      │慶鴻。      │                  │
├──┼──────┼──────┤      ├──────┼─────────┤
│ 14 │100年5月11日│臺北市南港區│      │由潘慶鴻以其│梁清湖販賣第二級毒│
│    │下午1時許   │後山埤捷運站│      │門號為095332│品，處有期徒刑參年│
│    │            │附近        │      │4466號行動電│捌月。扣案如附表二│
│    │            │            │      │話撥打梁清湖│編號2 、3 、4 、5 │
│    │            │            │      │門號為093890│所示之物均沒收；未│
│    │            │            │      │7060號行動電│扣案販賣第二級毒品│
│    │            │            │      │話聯絡，梁清│所得財物新臺幣壹仟│
│    │            │            │      │湖乃於左列時│元沒收，如全部或一│
│    │            │            │      │、地，以1000│部不能沒收時，以其│
│    │            │            │      │元價格，販賣│財產抵償之。      │
│    │            │            │      │甲基安非他命│                  │
│    │            │            │      │1 小包（約0.│                  │
│    │            │            │      │3 公克）與潘│                  │
│    │            │            │      │慶鴻。      │                  │
└──┴──────┴──────┴───┴──────┴─────────┘
附表二（梁清湖處扣得物品）：
┌──┬─────────────────┬───────────┐
│編號│扣得物品                          │備註                  │
├──┼─────────────────┼───────────┤
│ 1  │第二級毒品甲基安非他命4 小包      │驗餘共淨重8.6978公克  │
├──┼─────────────────┼───────────┤
│ 2  │電子磅秤1台                       │                      │
├──┼─────────────────┼───────────┤
│ 3  │藥鏟1支                           │                      │
├──┼─────────────────┼───────────┤
│ 4  │夾鏈帶211個                       │                      │
├──┼─────────────────┼───────────┤
│ 5  │行動電話1支                       │                      │
│    │（含門號為0000000000號SIM 卡1 張）│                      │
├──┼─────────────────┼───────────┤
│ 6  │玻璃球吸食器2個                   │                      │
├──┼─────────────────┼───────────┤
│ 7  │瓦斯噴槍1支                       │                      │
├──┼─────────────────┼───────────┤
│ 8  │玻璃管3支                         │                      │
└──┴─────────────────┴───────────┘
附表三（張勝德處扣得物品）：
┌──┬─────────────────┬───────────┐
│編號│扣得物品                          │備註                  │
├──┼─────────────────┼───────────┤
│ 1  │第二級毒品甲基安非他命1 小包      │驗餘淨重0.6627公克    │
├──┼─────────────────┼───────────┤
│ 2  │玻璃球吸食器1個                   │                      │
└──┴─────────────────┴───────────┘